臺灣高等法院民事判決　　　　　　　　　 96年度再易字第8號
再審　原告　中台科技開發工程股份有限公司
法定代理人　甲○○
訴訟代理人　徐松龍律師
再審　被告　葉惠芳即永成預拌混凝土實業行
上列當事人間請求給付貨款事件，再審原告對於中華民國95年11
月29日本院95年度上易字第57號確定判決提起再審之訴，本院判
決如下：
    主      文
再審之訴駁回。
再審訴訟費用由再審原告負擔。
    事實及理由
一、本件再審原告提起再審之訴主張：兩造間請求給付貨款事件
    ，前經本院95年度上易字第57號判決再審原告敗訴確定（下
    稱原確定判決），茲發現未經原確定判決斟酌之訴外人陽榮
    松電力工程有限公司（下稱陽榮松公司）請款總表及其明細
    ，足證系爭工地負責人謝松洋並非伊之受僱人；且就足影響
    於判決之下列重要證物即：(一)證人施俊佑在臺灣板橋地方法
    院（下稱板橋地院）93年度訴字第1974號給付貨款事件中之
    證詞；(二)本院94年度上易字第 602號民事判決；(三)台灣高等
    法院台南分院94年度上易字第 112號民事判決；(四)訴外人藍
    顗麒、王日貴之借支單、清冊及匯款單據；(五)伊開立予台灣
    電力股份有限公司（下稱台電公司）新營區營業處之發票、
    及陽榮松公司開立予伊之發票，原確定判決亦漏未斟酌，是
    原確定判決具有民事訴訟法第496條第 1項第13款、第497條
    所規定之再審事由，爰提起再審之訴云云，聲明求為判決：
    (一)原確定判決及板橋地院94年度訴字第 698號民事判決均廢
    棄；(二)再審被告在前訴訟第一審之訴及假執行之聲請均駁回
    。
    本件因未行言詞辯論，無再審被告之聲明及陳述可供記載。
二、惟按民事訴訟法第496條第1項第13款所謂當事人發現未經斟
    酌之證物或得使用該證物，係指在前訴訟程序不知有該證物
    ，現始知之，或雖知有此而不能使用，現始得使用者而言（
    最高法院32年上字第1247號判例參照）；且必以該證據若經
    斟酌可受較有利益之裁判者為限（最高法院18年上字第 710
    號判例參照）。本件再審原告固主張發現未經原確定判決所
    斟酌之由系爭工地負責人謝松洋代表訴外人陽榮松公司向伊
    請款之總表及明細云云。惟查，再審原告早在原確定判決言
    詞辯論終結前之民國93年5月至7月間，即已執有上開請款總
    表及明細，此觀其上所載初核及複核日期即明（見本院卷59
    至90頁），自無不知或不能使用該證物之情形；況再審原告
    就謝松洋為系爭工地訂購混凝土之法律行為，應負表見代理
    之授權人責任，業經原確定判決認定明確（見本院卷21頁）
    ，是縱依上開證物足認謝松洋實為訴外人陽榮松公司之負責
    人，既不足以免除再審原告所應負之上開責任，則再審原告
    仍無從受較有利益之裁判。是再審原告據以主張合於民事訴
    訟法第496條第1項第13款所規定之再審事由，自屬無據。
三、復按依民事訴訟法第 466條不得上訴於第三審法院之事件，
    其經第二審確定之判決，漏未斟酌重要證物者，必以該證物
    若經法院斟酌足以影響判決結果者為限，始得依同法第 497
    條之規定，提起再審之訴。本件再審原告雖以原確定判決漏
    未斟酌：(一)證人施俊佑在板橋地院93年度訴字第1974號給付
    貨款事件中之證詞；(二)本院94年度上易字第 602號民事判決
    ；(三)台灣高等法院台南分院94年度上易字第 112號民事判決
    ；(四)訴外人藍顗麒、王日貴之借支單、清冊及匯款單據；(五)
    伊開立予台電公司新營區營業處之發票、及陽榮松公司開立
    予伊之發票等重要證物，致誤認訴外人陽榮松公司之總經理
    謝松洋、及送貨單上之簽收人為伊之受僱人云云。惟查，原
    確定判決已於斟酌再審原告登錄謝松洋為系爭工地之負責人
    、及系爭混凝土係送交施工現場穿戴印有再審原告名義之衣
    帽之人員簽收等事實後，認再審原告縱未僱用謝松洋等人，
    仍應負表見代理之授權人責任（見本院卷21頁），是上開證
    物縱經原確定判決予以斟酌，仍不足以影響再審原告應負給
    付貨款責任之判決結果。從而，再審原告執此主張原確定判
    決具有民事訴訟法第 497條所規定之再審事由，亦屬無據。
四、綜上所述，再審原告主張原確定判決具有民事訴訟法第 496
    條第1項第13款及第497條所規定之再審事由，為全不足取。
    從而再審原告執此提起本件再審之訴為顯無再審理由，爰不
    經言詞辯論，逕以判決駁回之。
五、據上論結，本件再審之訴為顯無理由，依民事訴訟法第 502
    條第 2項、第78條，判決如主文。
中　　華　　民　　國　　96　　年　　6 　　月　　21　　日
                  民事第六庭
                      審判長 法  官 林鄉誠
                             法  官 楊豐卿
                             法  官 梁玉芬
正本係照原本作成。
不得上訴。
中　　華　　民　　國　　96　　年　　6 　　月　　22　　日
                             書記官 常淑慧
